# Gustavo Polar Sanchez

Peruano, 27 anos Saúde - São Paulo - SP E-mail: gpolars@gmail.com

# DESCRIÇÃO

Profissional de Sistemas de informação com mais de 7 anos de experiência no desenvolvimento de projetos, análise de sistemas e websites, com as qualidades certas para a coordenação de grupos de trabalho, capacidade de encontrar uma solução rápida para situações de média e alta complexidade. Jovem inovador, iniciativa, persistência e capacidade de liderança.

Características pessoais: responsável, capaz de empreender novos desafios com grande iniciativa trabalhando em equipe.

# FORMAÇÃO

- MBA em Desenvolvimento de Aplicações Java SOA e Internet das Coisas. FIAP conclusão julho 2017.
- Superior completo em Sistemas de Informação. Universidade Anhembi Morumbi conclusão em julho 2013.
- Graduado Técnico em Marketing. Instituto Superior San Ignacio De Loyola( Perú ) conclusão em dez 2011.
- Graduado Técnico Informática. CIBERTEC( Perú ) conclusão em ago 2009.

#### EXPERIÊNCIA PROFISSIONAL

#### • 04/2014 - Atualidade - G&P

Cargo: Desenvolvedor C# e Java Nivel: Analista Programador Sênior

Estado: São Paulo/ Brasil Principais atividades:

Continuidade aos projetos oferecidos pela Borland Microfocus para a área da saúde Prodesp e desenvolvimento de novos projetos feitos em .Net e Java

Principais atividades: desenvolvimento de sistemas desde o inicio do projeto que envolve a parte de reunião com cliente, analise, planejamento, criação da arquitetura, desenvolvimento, testes e entrega no cliente, tudo feito no Scrum para ter entregas continuas e feedbacks rápidos.

Metodologia Agil: Scrum

#### Desenvolvimento:

- Java: Versão 6,7 e 8, Spring MVC 4, Spring batch, Spring Boot, JSF(PrimeFaces), Struts 1 e 2, JPA, Hibernate, Maven, Ant, Jdbc

-.NET: asp.net MVC 4 e 5, linq, NHibernate, WCF

Front-End: Knockoutjs, Jquery, JavaScript, Html 4 e 5, Css 2 e 3, Bootstrap

Banco de dados: Oracle, Mysql, Postgresql

Servidores: IIS, Tomcat, JBoss

## 09/2012 - 12/2013 - Magna Sistemas

Cargo: Desenvolvedor PHP e Java Nivel: Analista Desenvolvedor Sênior

Estado: São Paulo/ Brasil

Principais atividades: Fornecer suporte e desenvolvimento de programação para a área da saúde Prodesp. Sistemas desenvolvidos em Java, PHP e .Net, análisis de requisitos, desenvolvimento de novas funcionalidades e novos sistemas, validação com navegadores, testes, otimização dos sistemas e querys.

Ferramentas utilizadas: PHP 5, JavaScript( JQuery), Java 1.4,1.5 e 1.6( Struts 1, Struts 2), Postgresql ,Oracle 10 e 11, ApacheTomcat 4 e 7, Jboss 4 e 7, CSS, Fireworks, asp.net mvc 3, wcf e vbscript .

## • 04/2012 - 08/2012 - Borland Microfocus

Cargo: Desenvolvedor PHP e Java Nivel: Analista Desenvolvedor Pleno

Estado: São Paulo/ Brasil

Principais atividades: Principais atividades: Fornecer suporte e desenvolvimento de programação para a área da saúde Prodesp. Sistemas desenvolvidos em PHP e Java, análisis de requisitos, desenvolvimento de novas funcionalidades e novos sistemas, validação com navegadores, testes, otimização dos sistemas e querys.

Ferramentas utilizadas: PHP 5, JavaScript( JQuery), Java 1.4,1.5 e 1.6( Struts 1, Struts 2), Postgresql ,Oracle 10 e 11, ApacheTomcat 4 e 7, Jboss 4 e 7, CSS, Fireworks.

#### 12/2010 – 12/2011 – MAPCOM S.A.C

Cargo: Desenvolvedor de portais web

Nivel: Consultor Estado: Perú / Lima

Principais atividades: Portais desenvolvidos em Joomla e PHP feita a partir de sua captura respectiva de requisitos (apresentação de esboços), análise de requisitos, desenvolvimento web, testes, configuração e entrega do trabalho, além disso, oferecer o serviço de SEO usando os padrões do google e ferramentas que fornece( adsense, adwords, apps, Analitycs) oferecendo aos clientes a oportunidade de ter um portal dinâmico, posicionável e estruturado.

Ferramentas utilizadas: PHP( MVC, CMS JOOMLA(Avançado), Wordpress(Intermediário)), JavaScript(Mootools, JQuery), Fireworks, MySql, CSS.

#### 10/2009 - 11/2010 - Socosoft S.A.C

Cargo: Desenvolvedor Web

Nivel: Analista

Estado: Perú / Lima

Principais atividades: Desenvolvimento Web, documentação, testes e SEO search engine

optimization (google adsense, adwords, apps, Analitycs) oferecendo um serviço

personalizado aos clientes.

 $Ferramentas\ utilizadas:\ PHP(\ MVC,\ CMS\ JOOMLA)\ ,\ JavaScript(JQuery),\ Excel,\ Power\ Point,$ 

MySql, Sql Server 2005, Java( Struts, Icefaces ), CSS.

## • 09/2008 - 09/2009 - INLINGUA S.A.

Cargo: Análise de Sistemas

Nivel: Analista Estado: Perú / Lima Principais atividades:

Proporcionar apoio educacional bilíngüe - Maura Rosa Projeto.

- Fornecer apoio pedagógico educacional Programa de Capacitação de Professores Região Callao.
- Desenvolvimento de uma Intranet Acadêmica, consubstanciado em um plano de trabalho, a equipe do projeto.

Ferramentas utilizadas: PHP( MVC, CMS JOOMLA), CSS, MySql, MS Project 2003,Excel, Word, PowerPoint .

### • 12/2007 - 08/2008 - RAIS VIDA S.A.C.

Cargo: Análise de Sistemas e Suporte

Nivel: Estagiário Estado: Perú / Lima

Principais atividades: Fornecer suporte para implementação de um ERP e CRM.

Desenvolvimento de sistemas de código aberto desenvolvidos em PHP e Java com base nas

necessidades de negócios.

Ferramentas utilizadas: Visual fox pro, DB2, PHP(Sugar CRM), JAVA( OpenBravo).

#### CURSOS

- Gestão e Inovação das Tecnologias da informação ( Perú )
- Arquitetura e Design de Projetos em Java (Caelum)
- Gerenciamento Ágil de Projetos de Software com Scrum (Caelum)
- Empreendedorismo: Propósito, Felicidade e Sucesso (SHIFT (FIAP))

#### INFORMÁTICA

- Banco de dados: SQL Server, PostgreSQL, MySql, Oracle.
- <u>Programação:</u> JavaScript, PHP, Java, CSS, C#, HTML, Joomla, Wordpress, JavaScript( JQuery, Knockoutjs).
- Gráficos/Web: Macromedia Fireworks, Adobe Photoshop.
- <u>Aplicações de Escritório:</u> Microsoft PowerPoint, Microsoft Word, Microsoft Excel, Microsoft Outlook.
- <u>Sistemas Operacionais:</u> Windows, Linux.
- <u>Outros:</u> Google Analitycs, KeywordTools, WebmasterTools, Google Aps, Google Adsense.

# INFORMAÇÕES ADICIONAIS

• Espanhol: Fluente

Inglês: TécnicoPortuguês: Intermediário – Avançado